José Ignacio Drouilly Delucchi

Licenciado en Ciencia de la Computación

Santiago, Chile <u>\$ 996107711</u> <u>@ jdrouillydelucchi@gmail.com</u>

Profiles

in Jose Drouilly

O DJIDRe

Resumen

Profesional en Ciencias de la Computación con especialización en análisis de datos y tecnologías en la nube. Certificado en AWS Re/Start y Business Analytics con Ingeniería Artificial, con experiencia en PowerBI y desarrollo web. Enfocado en integrar soluciones tecnológicas para optimizar procesos y mejorar la toma de decisiones. Posee sólidas habilidades en comunicación efectiva, trabajo en equipo y adaptabilidad, fundamentales para impulsar la innovación en las organizaciones.

Skills

Cloud Computing Algoritmos y Estructuras de Datos

Data Analysis & Business Intelligence Web Development

Control de Versiones Programación Orientada a Objetos

Diseño de Software **Full Stack Development**

Resolución de problemas Gestión de proyectos

Experience

Noviembre 2020 - Marzo 2021 HakaLab

OA Engineer

Hakalab se encarga de probar, validar y certificar aplicaciones ya sean web o Mobile además de automatización de tareas y procesos repetitivos.

Encargado de desarrollar planes de prueba para certificar aplicaciones creadas por una desarrolladora externa.

Realización de historias de usuario y puntuación de las mismas mediante la metodología SCRUM.

CCU SA Febrero 2020 - Noviembre 2020

Mi labor es proveer de reportes e informes al área de gestión ventas, marketing y trade marketing, estos informes y reportes son realizados con SQL y visualizados en excel.

Se realizaban informes en excel, gracias a las consultas SQL creadas en base al modelo relacional de CCU.

Los informes se enviaban a primera hora del día de forma automática a las jefaturas y usuarios finales del reporte.

Languages

Español

Nativo **Ingles**

Avanzado

Educación

Generation Chile

Mayo 2024 - Septiembre 2024

AWS Cloud Practitioner AWS Re/Start

Analista Gestión Ventas

Bootcamp

Santiago

Universidad Autónoma de Chile

Bussiness Inteligence aplicado a la Inteligencia Artificial

01/01/2024 - 30/06/2024 Diplomado

Bussiness Inteligence

02/01/2022 - 20/05/2022 **Coding Dojo** Desarrollo Web Bootcamp

Coding Dojo

Universidad de Santiago

Ciencia de la computación

2014 - 2020 Universitario

Certificaciones

DIPLOMADO EN BUSINESS ANALYTICS CON INTELIGENCIA ARTIFICIAL

Agosto 2024

Acreditta

Badge

El programa es abierto y está dirigido a profesionales, técnicos y estudiantes de último año interesados en resolver problemáticas relacionada con la Gestión del rendimiento empresarial integrado impulsado por datos (GREIID), aplicando la Analítica de Negocios con Inteligencia Artificial (Bussines Analytics With AI), sin distinción de rubro, industrias o actividad, tanto del sector público como privado.

AWS Re/Start September, 2024

Credly

<u> Credly</u>

AWS re/Start es un programa gratuito que prepara a personas desempleadas o subempleadas para carreras en la nube, sin requerir conocimientos previos en tecnología. Enfocado en apoyar a grupos subrepresentados, ofrece formación técnica a través de cursos y laboratorios prácticos basados en escenarios reales, desarrollando habilidades para puestos en la nube de nivel básico a intermedio. Además, proporciona capacitación en habilidades profesionales, como la creación de currículums y la preparación para entrevistas, facilitando el contacto de los participantes con empleadores potenciales.